臺灣新竹地方法院刑事判決　　　　　　　　　　　　九十二年度交易字第一一六號
　　公　訴　人　臺灣新竹地方法院檢察署檢察官
　　被　　　告　丁○○
右列被告因公共危險等案件，經檢察官提起公訴（九十二年度偵字第四五二一號），
本院合議庭裁定進行簡式審判程序，判決如左︰
    主  文
丁○○服用酒類，不能安全駕駛動力交通工具而駕駛，處罰金壹萬伍仟元，如易服勞
役，以佰元折算壹日。又因過失傷害人，處有期徒刑月，如易科罰金，以佰元
折算壹日。
    事  實
一、丁○○於民國九十二年六月十四日下午五時許，在其所任職位於新竹縣新埔鎮九
    芎湖二號之悠蘭山莊餐廳內食用摻有米酒之雞酒後，至同年六月十五日上午十時
    四十分許，仍呈不能安全駕駛動力交通安全工具之酒醉狀態，且飲用酒類後吐氣
    所含酒精濃度超過每公升零點二五毫克時不得駕車，猶仍駕駛車牌號碼八Ｇ—八
    八四０號自小客車上路，沿新竹縣新埔鎮○○路由北往南方向行駛，嗣於當日上
    午十一時許，行經新竹縣新埔鎮○○路一段近大茅埔橋路段處，原應注意車前狀
    況，並隨時採取必要之安全措施，以避免危險之發生，而依當時天候晴、日間自
    然光線、路面為乾燥、無缺陷亦無障礙物之柏油路面、視距良好之情形下，亦無
    不能注意之情事，竟因酒後注意力降低，操控力減弱而疏未注意，於超越前方車
    牌號碼不詳之貨車時駛入對向車道，致所駕上開自小客車不慎撞及對向由甲○○
    所駕駛並附載乙○○之車牌號碼Ｆ二─四九八九號自小客車，致甲○○受有頭部
    外傷、前胸、右膝挫傷等傷害，乙○○則受有左眼、顏面多處撕裂傷、眼窩骨折
    併鼻淚管斷裂等傷害，經警到場處理，並囑新竹縣竹北市東元綜合醫院於當日下
    午一時十八分抽取丁○○血液檢測所含酒精成分達每一百毫升六十七毫克（經換
    算其吐氣所含酒精濃度為每公升零點三三五毫克）而查獲上情。
二、案經甲○○、乙○○訴由新竹縣警察局新埔分局報請臺灣新竹地方法院檢察署檢
    察官偵查起訴。
    理  由
一、本件被告丁○○所犯公共危險罪及過失傷害罪，均非死刑、無期徒刑、最輕本刑
    為三年以上有期徒刑之罪，或高等法院管轄第一審之案件，被告於本院準備程序
    進行中，就被訴事實為有罪之陳述，經本院合議庭認合於刑事訴訟法第二百七十
    三條之一第一項之規定，裁定適用簡式審判程序，合先敘明。
二、訊據被告丁○○對於右揭時地飲酒後不能安全駕駛動力交通工具而仍駕駛自用小
    客車上路，以及於超車時駛入對向車道撞擊告訴人甲○○所駕車輛，致告訴人甲○○、乙○○受傷等事實，迭於警詢、偵查及本院審理時坦承不諱，且－
  (一)、被告酒後駕車部分，復有東元綜合醫院於九十二年六月十五日出具之檢驗報告
      單一紙附卷可按（見偵查卷第六頁），按汽車駕駛人飲用酒類或其他類似物後
      其吐氣所含酒精濃度超過每公升零點二五毫克或血液中酒精濃度超過百分之零
      點零五以上者，不得駕車，道路交通安全規則第一百十四條第二款定有明文。
      被告於案發二個多小時後吐氣所含酒精濃度每公升仍有零點三三五毫克，業如
      前述，是被告於駕車時之酒精吐氣濃度顯高於此，再佐以被告駕車肇事之情，
      堪認被告確已達不能安全駕駛動力交通工具之狀態甚明，被告自白與事實相符
      ，其服用酒類，不能安全駕駛動力交通工具而駕駛犯行，應堪認定
  (二)、至其酒後駕車於超車時駛入對向車道撞擊告訴人所駕車輛，致告訴人甲○○、
      乙○○受傷部分：
    1.除經被告自白外，亦據告訴人二人指訴明確，復有道路交通事故調查報告表、
      道路交通事故現場圖、現場及車損照片六幀在卷可參（見偵查卷第十一至十三
      頁、第十五至十七頁），另告訴人二人因本件車禍受傷之事實，亦有東元綜合
      醫院診斷證明書（甲種）二紙附卷可證（見偵查卷第十八至十九頁）。
    2.按飲用酒類其吐氣所含酒精濃度超過每公升０．二五毫克以上者不得駕車，且
      汽車行駛時應注意車前狀況，隨時採取必要之安全措施，道路交通安全規則第
      一百十四條第二款、第九十四條第三項定有明文，被告駕車自應遵守上開規定
      。經查，肇事路段之時速限制為四十公里，而肇事當時天候晴、日間自然光線
      、路面為乾燥、無缺陷亦無障礙物之柏油路面、視距良好等各情，有前開道路
      交通事故調查報告表、現場及車損照片等件在卷可參，且被告當時並無不能注
      意之情事，被告竟因酒後注意力降低疏未注意及此，以致肇事並使告訴人二人
      受有如事實欄所述之傷害，其過失行為與告訴人二人所受傷害之結果間，具有
      相當因果關係甚明。
  (四)、綜上所述，被告上開酒醉駕車、過失傷害等犯行，事證已臻明確，均堪予認定
      ，本院自應依法予以論罪科刑。
三、核被告丁○○所為，係犯刑法第一百八十五條之三之服用酒類不能安全駕駛動力
    交通工具而駕駛罪、第二百八十四條第一項前段過失傷害罪。被告一過失行為同
    時致告訴人二人受傷，同時侵害二個法益，為想像競合犯，應從一過失傷害罪論
    處；又其所犯上開二罪間，犯意各別，行為互殊，應予分論併罰。被告酒醉駕車
    因而致人受傷，應依道路交通管理處罰條例第八十六條第一項規定，加重其刑至
    二分之一。爰審酌被告忽視酒後不得駕車之規定，於飲用酒類不能安全駕駛動力
    交通工具之情形下，竟仍心存僥倖駕車行駛，顯然無視法規之限制並罔顧其他用
    路人之生命、身體安全，且造成告訴人甲○○、乙○○受傷，實屬不該，及其就
    本件車禍發生之過失程度、告訴人所受之傷勢，並其犯罪後尚未與告訴人二人達
    成民事和解，惟念其坦認犯行，態度尚佳等一切情狀，各量處如主文所示之刑，
    並諭知易服勞役、易科罰金之折算標準，以資懲儆。
四、據上論斷，應依刑事訴訟法第二百七十三條之一第一項、第二百九十九條第一項
    前段，刑法第一百八十五條之三、第二百八十四條第一項前段、第五十五條、第
    四十一條第一項、第四十二條第二項，道路交通管理處罰條例第八十六條第一項
    ，罰金罰鍰提高標準條例第一條前段、第二條，判決如主文。
本案經檢察官丙○○到庭執行職務。
中      華      民      國    九十三    年      三      月     十五     日
                              臺灣新竹地方法院交通法庭
                                      法    官  黃美盈
如不服本判決，應於判決送達後十日內向本院提出上訴狀（應附繕本），上訴於臺灣
高等法院。
右正本證明與原本無異。
                                      書 記 官  吳尚文
中      華      民      國    九十三    年      三      月     十五     日
附錄本案論罪科刑法條：
刑法第一百八十五條之三
  服用毒品、麻醉藥品、酒類或其他相類之物，不能安全駕駛動力交通工具而駕駛者
  ，處一年以下有期徒刑、拘役或三萬元以下罰金。
刑法第二百八十四條第一項前段：
  因過失傷害人者，處六月以下有期徒刑、拘役或五百元以下罰金，致重傷者，處一
  年以下有期徒刑、拘役或五百元以下罰金。
